【裁判字號】    95,交聲,149
【裁判日期】    950430
【裁判案由】    違反道路交通管理處罰條例聲明異議
【裁判全文】
臺灣士林地方法院交通事件裁定         95年度交聲字第149號
原處分機關  臺北巿交通事件裁決所
異  議  人
即受處分人  甲○○
上列受處分人因違反道路交通管理處罰條例案件，對於臺北市交
通事件裁決所95年2 月8 日所為之處分（原處分案號：北市裁三
字第裁22－1AA461942 號），聲明異議，本院裁定如下：
    主  文
異議駁回。
    理  由
一、按汽車駕駛人停車時，停車時間、位置、方式、車種不依規
    定，處新台幣（下同）600 元以上1,200 元以下罰鍰，道路
    交通管理處罰條例第56條第1 項第9 款定有明文。
二、原處分意旨略以：異議人即受處分人甲○○駕駛HD-7496 號
    自用小客車於民國（下同）94年7 月22日13時25分，在臺北
    市○○○路，經警舉發「停車位置不依規定」違規，依據道
    路交通管理處罰條例第56條第1 項第9款規定，裁處罰鍰600
    元。
三、聲明異議意旨略以：本件違規地點原為黃線路段，於舉發日
    前不久方改為白線路段，異議人因信賴該路所繪製之白線為
    路面邊緣，屬合法停車路段而停車，且該路段並未設有禁止
    停車之字樣或標誌，實難苛責一般民眾知曉該路為禁止停車
    。且為何民權西路與延平北路交叉口之台北橋下即可合法停
    車，而本件舉發處為同橋下且屬內側車道則否？台北市停車
    管理處率以認定異議人停車位置不依規定，違反禁止恣意原
    則，有事實判斷不當之虞，為此聲明異議等語。
四、經查：
  (一)異議人所有之HD-7496 號自用小客車於94年7 月22日13時25
    分，在臺北市○○○路台北橋下停車之事實，坦承無諱，並
    有臺北市政府警察局北市交停字第1AA461942 號舉發違反道
    路交通管理事件通知單1 紙、現場採證照片1 幀附卷可資佐
    證。
  (二)次按，台北市市區道路管理規則第3 條規定，安全島係指在
    道路路幅內，為區○○道或導引行車及行人，所設高於路面
    之設施。依上開採證照片所示，本件停車地段為民權西路台
    北橋下東向西方向平面車道，其為大橋引道下方分隔雙向道
    之車道，亦即該路段係由中間為上下橋雙向斜坡車道，兩側
    為平面車道所組合，其道路路幅應包含中間斜坡車道及兩側
    平面車道之範圍，異議人停車處為平面車道之左邊白實線外
    高起之空地，該地介於斜坡車道與平面車道中間，仍屬在道
    路路幅內，係為區○○道及導引行車，所設高於路面之設施
    ，依前開說明，該地點應屬安全島，是在此地點停車即可依
    道路交通管理處罰條例第56條第1 項第9 款規定予以取締違
    規停車，業經交通部78年7 月14日交路字第020540號函示
    明確。另經台北市停車管理處派員現場實地查勘，停車處所
    係屬高架橋下分隔雙向道路之分道島，為區○○道或導引行
    車及行人所設高於路之設施，非供停車之地方，有該處94年
    8 月22日北市停四字第09436758800 號函附卷可按，是異議
    人在民權西路台北橋下分道島不得停車之處所停車，至為明
    確。
  (三)又交通標線之白色實線，除路面邊線外，並有車道分隔線，
    道路交通標誌標線號誌設置規則第183 條之1 規定甚明。異
    議人以現場白色實線為道路邊線，主張可於線外停車，尚無
    足採。
  (四)另停車位置之設置，應衡量該處之道路情況、車輛流量、駕
    駛人需要等諸多因素通盤考量以為決定，且屬交通主管機關
    之權責，人民尚不得以某處應設停車位而未設，即逕行主張
    得恣意停車，自不待言。是異議人以民權西路與延平北路交
    叉口之台北橋下可合法停車，而同為橋下且為內側車道之違
    規處所不得停車，顯然不當云云，並無理由。
  (五)綜上所述，本件異議人違規事實明確，異議人所辯，均無足
    採，原處分機關援引首揭規定，依法裁處罰鍰600 元，核無
    不當。本件異議為無理由，應予駁回。
據上論斷，應依道路交通案件處理辦法第19條，裁定如主文。
中    華    民    國    95    年    4     月    30    日
                  交通法庭法  官  彭洪媛
以上正本證明與原本無異。
如不服本裁定應於送達後5日內向本院提出抗告狀。
                          書記官  周霙蘭
中    華    民    國    95    年    5     月     8    日


司法院資訊處製作；財團法人民間司法改革基金會備份。
